【裁判字號】    98,交易,268
【裁判日期】    980626
【裁判案由】    過失致死
【裁判全文】
臺灣臺中地方法院刑事判決             98年度交易字第268號
公  訴  人  臺灣臺中地方法院檢察署檢察官
被      告  丙○○
上列被告因過失致死案件，經檢察官提起公訴（98年度偵字第10
002號），本院判決如下：
    主    文
丙○○因過失致人於死，處有期徒刑伍月，如易科罰金，以新臺
幣壹仟元折算壹日。緩刑貳年。
    事  實
一、丙○○於民國98年3月2日18時50分許，駕駛車牌號碼M3-218
    0號自小客車，沿臺中縣大甲鎮○○○路由西往東方向行駛
    ，途經同路171號前時，原應注意汽車行駛時，駕駛人應注
    意車前狀況，並隨時採取必要之安全措施，而依當時天候陰
    、夜間有照明設備，路面柏油乾燥無缺陷、無障礙物，視距
    良好等情形，並無不能注意之情事，竟疏未注意車前狀況，
    適行人甲○○自上開地點對面路邊，由北往南方向，徒步橫
    越上開路段，丙○○前揭自小客車左前車頭撞及甲○○之身
    體，致甲○○當場倒地，並受有左側後顳枕區挫傷、右側顏
    面擦傷、右側髂骨區挫傷、兩側手肘擦傷、右足部挫裂傷、
    左足部擦傷等傷害，嗣經送醫急救後，仍於同年月14日21時
    40分許，因多器官衰竭、頭頸部外傷等原因，傷重不治死亡
    。丙○○於肇事後，於有偵查權限之人知悉犯罪人之前，主
    動向到場處理事故員警陳明自己係肇事者，並陳述肇事經過
    ，自首並接受裁判。
二、案經臺中縣警察局大甲分局報請臺灣臺中地方法院檢察署檢
    察官相驗後自動檢舉簽分偵查起訴。
    理    由
一、按被告以外之人於審判外之言詞或書面陳述，除法律有規定
    者外，不得作為證據；又被告以外之人於審判外之陳述，雖
    不符合同法第159條之1至第159條之4之規定，但經當事人於
    審判程序同意作為證據，法院審酌該言詞陳述或書面陳述作
    成時之情況，認為適當者，亦得為證據。當事人、代理人或
    辯護人於法院調查證據時，知有第159條第1項不得為證據之
    情形，而未於言詞辯論終結前聲明異議者，視為有前項之同
    意，刑事訴訟法第159條第1項及第159條之5分別定有明文。
    本件有關下列所引用被告以外之人於審判外之言詞或書面陳
    述，而不符合刑事訴訟法第159條之1至第159條之4之規定者
    ，業經本院於審理時當庭提示而為合法之調查，而公訴人、
    被告迄至言詞辯論終結前未為聲明異議，本院審酌上開證據
    資料製作時之情況，尚無違法不當或顯不可信之情況，亦認
    為以之作為證據應屬適當，故揆諸前開規定，爰依刑事訴訟
    法第159條之5之規定，認有證據能力，合先敘明。
二、訊據被告丙○○對於上開犯罪事實坦承不諱，並有道路交通
    事故現場圖、道路交通事故調查報告表 (一)、(二) 、現場
    照片5張在卷足佐。而被害人林彩花因本次車禍而造成左側
    後顳枕區挫傷、右側顏面擦傷、右側髂骨區挫傷、兩側手肘
    擦傷、右足部挫裂傷、左足部擦傷等傷害，送醫後不治死亡
    一節，亦經檢察官督同檢驗員相驗屍體屬實，製有相驗筆錄
    、相驗屍體證明書、驗斷書、檢驗報告書各1份及相驗照片
    16張存卷可憑，並有光田綜合醫院大甲分院法醫參考病歷摘
    要、診斷證明書各1份附卷可佐。按汽車行駛時，駕駛人應
    注意車前狀況，並隨時採取必要之安全措施，道路交通安全
    規則第94條第3項定有明文，被告駕車自應注意及之，且依
    當時天候陰、夜間有照明設備，路面柏油乾燥無缺陷、無障
    礙物，視距良好等情形，並無不能注意之情事，為前開道路
    交通事故調查表 (一) 所明載，竟疏未注意車前狀況，以致
    其所駕駛之上開自小客車左前車頭碰撞被害人甲○○，其駕
    車行為違反上開行車規定，自屬有過失，且被害人甲○○因
    本件車禍受傷死亡，與被告之過失行為間具有相當因果關係
    ，是被告之自白與事實相符，從而本件事證明確，被告犯行
    洵堪認定，應依法論科。
三、核被告丙○○所為，係犯刑法第276條第1項之過失致人於死
    罪。被告於肇事後犯罪未發覺前，向到場處理事故之員警陳
    明自己係肇事者，此有臺中縣警察局道路交通事故肇事人自
    首情形紀錄表1份在卷可稽，核為對於未發覺之罪自首而接
    受裁判，爰依刑法第62條前段之規定減輕其刑。爰審酌被告
    之素行良好，其於本件車禍之過失程度，及所造成被害人死
    亡之結果、死者家屬所受損害程度，惟念及被告業與被害人
    家屬郭清峰達成和解，有和解書1份在卷可稽，暨被告犯後
    坦承犯行，態度良好等一切情狀，量處如主文所示之刑，並
    諭知易科罰金之折算標準。末查，被告前未曾受有期徒刑以
    上刑之宣告，有臺灣臺中地方法院檢察署刑案資料查註紀錄
    表及臺灣高等法院被告全國前案紀錄表在卷可按，被告坦承
    犯行，深具悔意，其經此教訓，當知警惕而無再犯之虞，復
    承上所述，被告業已與被害人家屬郭清峰達成和解，且被害
    人家屬郭清峰亦當庭表示關於法院對於被告宣告緩刑並無意
    見 (見本院卷頁18) ，是被告經此偵審科刑之教訓後，當知
    所警惕，信無再犯之虞，本院因認上開對其所宣告之刑，以
    暫不執行為適當，爰併諭知緩刑2年，以啟自新。
據上論斷，應依刑事訴訟法第299條第1項前段，刑法第276條第1
項、第62條前段、第41條第1項前段、第74條第1項第1款，刑法
施行法第1條之1，判決如主文。
本案經檢察官乙○○到庭執行職務。
中    華    民    國    98    年     6    月    26    日
                  刑事第三庭    法  官  楊曉惠
以上正本證明與原本無異。
如不服本判決，應於收受送達後10日內向本院提出上訴書狀（應
敘述具體理由並附繕本）。
上訴書狀如未敘述理由，應於上訴期間屆滿後20日內補提理由書
於本院。
                                書記官  謝明倫
中    華    民    國    98    年     6    月    26    日
附錄論罪科刑法條
刑法第276條：
因過失致人於死者，處2年以下有期徒刑、拘役或2千元以下罰金
。
從事業務之人，因業務上之過失犯前項之罪者，處5年以下有期
徒刑或拘役，得併科3千元以下罰金。


司法院資訊處製作；財團法人民間司法改革基金會備份。
